---
title: "Ejemplo aplicando diferentes modelos"
date: "Mayo 2024"
output: 
  html_document:
    toc: true
    toc_depth: 1
    theme: cerulean
---


<style>
body {
text-align: justify}
</style>




```{r setup, include=FALSE}
knitr::opts_chunk$set(echo = TRUE)
library(tidyverse)
library(discrtr) # A companion package for the book Introduction to Discrete Choice Analysis with `R`
library(gplots) # Various R Programming Tools for Plotting Data
library(ggmosaic) # Mosaic Plots in the 'ggplot2' Framework
library(treemapify)
library(ggridges)
library(ggalluvial)
library(kableExtra)
library(plotly)
library(mlogit)
library(gridExtra)
library(evd)
library(AER)
library(gmnl)
```


Tareas Teoría de Decisiones:


1. Ejercicios  3, 4 y 5 del Capítulo 2.

2. Ejercicios Capítulo 5.

3. Ejemplos realizados el 23 de mayo.

Subir los archivos a su cuenta de GitHub a más tardar el sábado 25 de mayo.


# Conjunto de datos ModeCanada

Trabajaremos con los datos *ModeCanada* del package *mlogit* el cual consiste de las opciones de transporte entre Montreal y Toronto.   Está en formato por longitud con las siguientes variables: 


* case: the individual index,

* alt: the alternative, one of train, car, bus and air,

* choice: one if the mode is chosen, zero otherwise,

* cost: monetary cost,

* ivt: in vehicule time,

* ovt: out vehicule time,

* frequency: frequency,

* income: income,

* urban: urban,

* noalt: the number of alternatives available.

```{r}
data("ModeCanada", package = "mlogit")
glimpse(ModeCanada)
```

Cambiamos el tipo de algunas variables:

```{r}
ModeCanada$dist <- as.numeric(ModeCanada$dist)
ModeCanada$income <- as.numeric(ModeCanada$income)
```



Observamos que no todas las personas tienen todas las alternativas disponibles,  se filtra un subconjunto con disponibilidad completa:


```{r}
MC <- mlogit.data(ModeCanada |> 
filter(noalt == 4),
choice = "choice",
shape = "long",
alt.levels = c("air",
"train",
"bus",
"car"))
```







# Conjunto de datos TravelMode

Consideremos los datos *TravelMode* del package *AER* el cual consiste de las opciones de transporte entre Sidney y Melbourne.   Está en formato por longitud con las siguientes variables: 

* individual: Factor indicating individual with levels 1 to 210.

* mode: Factor indicating travel mode with levels "car", "air", "train", or "bus".

* choice: Factor indicating choice with levels "no" and "yes".

* wait: Terminal waiting time, 0 for car.

* vcost: Vehicle cost component.

* travel: Travel time in the vehicle.

* gcost: Generalized cost measure.

* income: Household income.

* size: Party size.

```{r}
data("TravelMode", package = "AER")
glimpse(TravelMode)
```


Cambiamos la clase del conjunto de datos:

```{r}
TM <- mlogit.data(TravelMode,
choice = "choice",
shape = "long",
alt.levels = c("air",
"train",
"bus",
"car"))
```


